【裁判字號】    97,訴,730
【裁判日期】    970731
【裁判案由】    清償借款
【裁判全文】
臺灣士林地方法院民事判決               97年度訴字第730號
原      告  第一商業銀行股份有限公司
法定代理人  丙○○
訴訟代理人  己○○
被      告  諾奇服裝有限公司
                      統一編號.
兼  法  定
代  理  人  乙○○
被      告  戊○○
            謝清祥即佳祥土木包工業
            丁○○○○○○○○.
            曾子軒即古橋企業社
上列當事人間清償借款事件，本院於民國97年7 月22日言詞辯論
終結，判決如下：
    主  文
被告諾奇服裝有限公司、乙○○、戊○○應連帶給付原告新臺幣
壹佰壹拾壹萬陸仟捌佰壹拾貳元，及如附表一所示之利息、違約
金。
被告謝清祥即佳祥土木包工業應給付原告新臺幣貳拾玖萬伍仟元
及自民國九十六年六月十五日起至清償日止，按週年利率百分之
六計算之利息。
被告丁○○○○○○○○○應給付原告新臺幣貳拾柒萬仟元及
自民國九十六年七月十六日起至清償日止，按週年利率百分之六
計算之利息。
被告曾子軒即古橋企業社應給付原告新臺幣肆拾陸萬玖仟玖佰元
，及其中新臺幣拾捌萬玖仟元自民國九十六年七月二十五日起
，其中捌萬零玖佰元自民國九十六年七月三十日起均至清償日止
，按週年利率百分之六計算之利息。
第一、二項被告，如任一被告為給付時，他被告於給付範圍內同
免給付義務。
第一、三項被告，如任一被告為給付時，他被告於給付範圍內同
免給付義務。
第一、四項被告，如任一被告為給付時，他被告於給付範圍內同
免給付義務。
訴訟費用新臺幣壹萬貳仟貳佰捌拾捌元由第一項被告與第二項被
告連帶負擔百分之二十六，由第一項被告與第三項被告連帶負擔
百分之二十四，由第一項被告與第四項被告連帶負擔百分之四十
二，餘由第一項被告連帶負擔。
本判決第一項於原告以新臺幣拾柒萬元供擔保後，得假執行。
本判決第二項、第三項、第四項，得假執行。
    事  實  及  理  由
一、本件被告未於言詞辯論期日到場，核無民事訴訟法第386 條
    各款所列情形，依原告之聲請，由其一造辯論而為判決。
二、原告起訴主張：被告諾奇服裝有限公司（下稱諾奇公司）邀
    同被告李宏賓、戊○○為連帶保證人，於民國93年4 月15日
    簽立保證書，保證金額為新臺幣（下同）750 萬元。被告諾
    奇公司於93年至96年間陸續向伊借款500 萬元，各筆借款、
    到期日、利率均詳附表二。並約定如有一期未繳，視為全部
    到期。詎被告諾奇公司除清償本金290 萬8,092 元及繳至附
    表二所示付息截止日欄之利息外，尚欠本金209 萬1,908 元
    及附表二所示之利息、違約金。嗣被告再清償本金97萬5,09
    6 元及至96年5 月24日止之利息，尚欠本金111 萬6,812 元
    ，及附表一所示之利息、違約金。又伊另執有被告謝清祥即
    佳祥土木包工業所簽發之如附表三編號一所示支票、及被告
    丁○○○○○○○○○所簽發如附表三編號二所示支票，暨
    被告曾子軒即古橋企業社簽發之如附表三編號三、四之支票
    二張，用以清償上開借款，經伊分別於96年6 月15日、96年
    7 月16日、96年7 月25日、96年7 月30日遵期提示均未獲付
    款。爰依消費借貸、保證及票據之法律關係提起本訴，請求
    被告連帶返還借款、給付票款等情。並聲明：(一)如主文第一
    至七項所示；(二)願供擔保請准宣告假執行。被告則未到場，
    亦未提出書狀為任何聲明或陳述。
三、原告主張之事實，已據其提出與所述相符之保證書、約定書
    、借據、利率表、放款授信明細查詢單、支票及退票理由單
    為證，自堪憑信。
四、按借用人應於約定期限內，返還與借用物種類、品質、數量
    相同之物；連帶債務之債權人，得對於債務人中之一人或數
    人或其全體，同時或先後請求全部或一部之給付；遲延之債
    務，以支付金錢為標的者，債權人得請求依法定利率計算之
    遲延利息，但約定利率較高者，仍從其約定利率，民法第47
    8 條前段、第273 條第1 項、第233 條第1 項分別定有明文
    。又按發票人應照支票文義擔保支票之支付；執票人向支票
    債務人行使追索權時，得請求自為付款提示日起之利息，如
    無約定利率者，依年利六釐計算，票據法第126 條、第133
    條分別定有明文。經查，上開借款已屆清償期，被告諾奇公
    司迄今尚欠原告111 萬6,812 元，及如附表一所示之利息、
    違約金未清償，而被告乙○○、戊○○為連帶保證人。又被
    告諾奇公司所交付用以清償上開借款之被告謝清祥即佳祥土
    木包工業所簽發之如附表三編號一所示支票、及被告丁○○○○○○○○○所簽發如附表三編號二所示支票，暨被告曾
    子軒即古橋企業社簽發之如附表三編號三、四之支票二張，
    經遵期提示均未獲付款，均如上述。揆諸上開規定，原告自
    得請求被告諾奇公司、乙○○、戊○○連帶返還欠款，及附
    表一所示之利息、違約金，並請求被告謝清祥即佳祥土木包
    工業、被告丁○○○○○○○○○，及被告曾子軒即古橋企
    業社給付票款及法定遲延利息。從而，原告訴請：(一)被告諾
    奇公司、乙○○、戊○○連帶給付原告111 萬6,812 元，及
    如附表一所示之利息、違約金；(二)被告謝清祥即佳祥土木包
    工業給付原告29萬5 千元，及自96年6 月15日起至清償日止
    ，按週年利率6%計算之利息；(三)被告丁○○○○○○○○○
    給付原告27萬3 千元，及自96年7 月16日起至清償日止，按
    週年利率6%計算之利息；(四)被告曾子軒即古橋企業社給付原
    告46萬9,900 元，及其中38萬9 千元自96年7 月25日起，其
    中8 萬900 元自96年7 月30日起均至清償日止，按週年利率
    6%計算之利息；(五)上開(一)、(二)被告，如任一被告為給付時，
    他被告於給付範圍內同免給付義務；上開(一)、(三)被告，如任
    一被告為給付時，他被告於給付範圍內同免給付義務；上開
    (一)、(四)項被告，如任一被告為給付時，他被告於給付範圍內
    同免給付義務，為有理由，應予准許。
六、原告就請求返還借款部分陳明願供擔保，請求宣告假執行，
    核無不合，爰酌定相當之擔保金額，予以准許。至原告其餘
    請求給付票款部分，爰依民事訴訟法第389 條第1 項第3 款
    ，依職權宣告假執行。
七、據上論結，本件原告之訴為有理由，依民事訴訟法第385 條
    第1 項前段、第78條、第85條第1 項前段、第85條第2 項、
    第389 條第1 項第3 款、第390 條第2 項判決如主文。
中    華    民    國    97    年    7     月    31    日
                  民事第二庭  法  官  方彬彬
以上正本證明與原本無異。
如對本判決上訴，應於判決送達後20日內向本院提出上訴狀。
中    華    民    國    97    年    8     月     1    日
                              書記官  王玉雙
附表三：
編號  面   額  發  票   日   付款人    票號
 一   295,000  96年6月15日   第甲○行  XA0000000
                             麻豆分行
 二   273,000  96年7月15日   泛亞銀行  PB0000000
                             新竹分行
 三   389,000  96年7月25日   寶華銀行  BB0000000
                             新竹分行
 四   80,900   96年7月28日   同    上  BB0000000


司法院資訊處製作；財團法人民間司法改革基金會備份。
